最高法院刑事裁定　　　　　　　　　　　　　　　　九十三年度台抗字第二五三號
　　抗　告　人　甲○○
右抗告人因誣告等罪案件，不服台灣高等法院中華民國九十三年四月十四日駁回聲請
再審之裁定（九十三年度聲再更(一)字第四號），提起抗告，本院裁定如左：
    主  文
抗告駁回。
    理  由
一、關於誣告部分
按法院認為無再審理由，以裁定駁回之者，不得更以同一原因聲請再審，刑事訴訟法
第四百三十四條第二項定有明文。本件關於誣告部分，原裁定以抗告人甲○○前以原
確定判決有刑事訴訟法第四百二十條第一項第一款、第二款、第三款、第五款、第六
款等所列之情形，聲請再審，經原法院先後以八十四年度聲再字第六六三號、八十五
年度聲再字第五六、四三七號、八十六年度聲再字第三四九號、八十六年度聲再更(一)
字第一、一０號、八十七年度聲再字第一九七、四八五、八三五號、八十八年度聲再
字第一三六、六八四號、八十九年度聲再字第三六八號、八十九年度聲再更(一)字第三
、一五號、九十年度聲再字第一六九號、九十年度聲再更(一)字第二０號、九十二年度
聲再字第一六四號、九十二年度聲再更(一)字第八號裁定，認其再審為無理由，予以駁
回在案。茲抗告人復以同一原因聲請再審，即非合法。次按刑事訴訟法第四百二十條
第一項第六款所謂發現確實之新證據，係指該證據從形式上觀之，無顯然之瑕疵，毋
須經過調查，可認為足以動搖原確定判決，且須在最後事實審法院判決前已存在，而
為法院或當事人所不知，致未提出，或雖知而不能提出而言。抗告人提出之證物即合
作金庫往來對帳單、抵押權設定契約、他項權利證明書、遺失票據申報書、郵局存證
信函、邱建霖、邱傳福名片、台北市政府警察局函，高雄市政府警察局函、台南縣警
察局函、台灣省警務處簡便行文表、台北縣警察局、台北市政府警察局古亭分局、台
北市政府地政處等書函、郵局存證信函、經濟部商業司函、土地謄本、戶口名簿、房
屋租約、民事事件筆錄、領用票據查詢單、台北市政府建設局第一科簡復表等文件，
或已經原判決於理由內詳加斟酌，或係抗告人事後再行爭辯之引述，均不足使受判決
人受無罪、免刑、免訴或輕於原判決所認定之罪名，自與刑事訴訟法第四百二十條第
一項第六款規定「發現確實之新證據」之要件不合，此部分之聲請為無理由，因而裁
定駁回其聲請。經核於法尚無違誤。抗告意旨仍執陳詞，任意指摘此部分之裁定為違
法，非有理由，應予駁回。
二、關於違反票據法及未指定犯人誣告部分
查不得上訴於第三審法院之案件，其第二審法院所為裁定，不得抗告，為刑事訴訟法
第四百零五條所明定。本件關於違反票據法及未指定犯人誣告部分，原確定判決係適
用行為時票據法第一百四十一條第三項，刑法第一百七十一條第一項，併依牽連犯之
規定從一重以行為時票據法第一百四十一條第三項論處罪刑，核屬刑事訴訟法第三百
七十六條第一款之案件，依法不得上訴於第三審法院。原裁定駁回抗告人此部分再審
之聲請，自亦不得抗告。乃抗告人併對之提起抗告，殊為法所不許，應併予駁回。
據上論結，應依刑事訴訟法第四百十二條，裁定如主文。
中　　　華　　　民　　　國　　九十三　　年　　　六　　　月　　　十　　　日
                              最高法院刑事第四庭
                                  審判長法官  紀　俊　乾
                                        法官  黃　正　興
                                        法官  劉　介　民
                                        法官  陳　東　誥
                                        法官  孫　增　同
      右正本證明與原本無異
                                              書  記  官
中　　　華　　　民　　　國　　九十三　　年　　　六　　　月　　 十八 　　日
                                                                        Ｌ
